臺灣新竹地方法院民事小額判決　　　　100年度竹小字第270號
原　　　告　花旗（台灣）商業銀行股份有限公司
法定代理人　管國霖
訴訟代理人　蔡明修
被　　　告　新筑咖啡店即許素嬌.
上列當事人間給付扣押款事件，本院於民國100 年10月24日辯論
終結，判決如下：
    主  文
被告應給付原告新台幣柒萬肆仟捌佰捌拾元。
訴訟費用新臺幣壹仟元由被告負擔。
本判決得假執行。
    事實及理由
一、原告起訴主張：
(一)、債權人與美商花旗銀行股份有限公司依企業併購法申請分割
    ，原告為承受營業之既存銀行，有行政院金融監督管理委員
    會核准函及裝行營業執照可稽，合先敘明。案外人蔡逸慶對
    原告所欠清費款債務，業已取得支付命令暨確定證明書在案
    ，案外人蔡逸慶至民國100 年8 月22日共積欠原告新台幣（
    下同）318,885 元（依臺灣新竹地方法院98年度司促字第53
    01號執行名義內容計算至100 年8 月22日〉，案外人蔡逸慶
    於被告經營之新筑咖啡店任職，與被告間存有薪津債權關係
    ，原告向臺灣新竹地方法院聲請強制執行案外人與被告間之
    薪津債權，並於99年7 月2 日鈞院核發移轉執行命令後，原
    告曾數次向被告請求給付蔡逸慶每月應領薪津（包括各種津
    貼、補助費、獎金，及其他一切所得令扣押後增加之給付）
    之三分之一扣押歉，惟被告百般推諉未依法行事，原告無從
    得知蔡逸慶於被告處應領每月薪水之三分之一，即依法應可
    收取之扣押款，原告暫就勞動基準法第21條規定最低薪資不
    得低於基本工資，再以主管機關公佈最低基本工資17,280元
    之三分之一即5,760 元，自99年7 月核發移轉執行命令時起
    至原告起訴時止（100 年8 月），共計13個月薪資即74,880
     元 為請求。又案外人蔡逸慶於被告每月所應領之薪資應可
    認係每月定期且為繼續性之給付；而被告於100 年9 月後到
    期每月本應依執行命令移轉至債權人之三分之一之扣押款，
    就上述事實觀之，足認亦將不配合支付原告，原告有預為請
    求之必要。
(二)、訴之聲明：
  1.被告應給付原告74,880元。
  2.訴訟費用由被告負擔。
二、被告答辯：
(一)、新筑咖啡店92年營業至今，因裝潢、機器設備老舊無法提供
    消費者更舒適的環境，致客人流失，近年來呈現虧損的狀況
    ，連帶影響員工薪水發放，100 年12月25日被告有應收帳款
    即將收回，可先支付原告請求之金額74,880元，100 年10月
    25日、100 年11月25日可先行給付原告各5,760 元。對於蔡
    逸慶每月應扣薪為17,280元3 分之1 即5,760 元，應給付原
    告總計74,880元，被告有收到法院扣薪移轉命令之事實沒有
    意見。
(二)、答辯聲明：
    原告之訴駁回。
三、法院之判斷：
(一)、原告主張之前揭事實，業據提出與其所述相符之本院98年度
    司促字第5301號支付命令及確定證明書、本院民事執行處99
    年7 月20日新院燉司執孟字第6982號執行命令、商業登記抄
    本、戶籍謄本、行政院金融監督管理委員會函、銀行營業執
    照為證，並經本院依職權調閱本院99年度司執字第17360 號
    、99年度司執字第6982號卷宗，及依職權查詢蔡逸慶勞保加
    退保資料、稅務電子闡門財產所得調件明細表查明屬實，被
    告對原告主張之事實表示無意見，惟稱：因新筑咖啡店近年
    來虧損而影響員工薪水發放，100 年12月25日被告有應收帳
    款收回可支付原告請求之款項等語，提出新筑咖啡店97、98
    、99年度年報表為證，綜上以觀，堪信原告之主張為真實。
    又本院於100 年10月24日當庭闡明後，原告訴訟代理人當庭
    陳稱：訴之聲明沒有要更正，附此敘明。
(二)、從而，原告本於前述扣押、移轉命令，訴請被告給付如主文
    第1 項所示之金額，為有理由，應予准許。
四、本件為適用小額訴訟程序所為被告敗訴之判決，應依職權宣
    告假執行，並於裁判時確定訴訟費用如主文第2 項所示之金
    額。
五、據上論結：原告之訴為有理由，依民事訴訟法第436條之23
    、第436 條第2 項、第436 條之19第1 項、第436 條之20，
    判決如主文。
中    華    民    國  100     年    10    月    31    日
                  新竹簡易庭    法      官  林麗玉
以上正本係照原本作成。
如對本判決上訴，須於判決送達後 20 日內向本院提出上訴狀。
如委任律師提起上訴者，應一併繳納上訴審裁判費。
中    華    民    國   100    年    10    月    31    日
                                書  記  官  蔡玉嬌